---
title: "АНАЛИЗ ИНФОРМАТИВНОСТИ ДАННЫХ ПРИ ПОСТРОЕНИИ ПРОГНОЗНОЙ МОДЕЛИ ЦЕНЫ НА ЭЛЕКТРОЭНЕРГИЮ"
author: "Н. Ю. Петухова"
journal: "Технические науки. Информатика, вычислительная техника"
date: "2019"
doi: "DOI: 10.21685/2072-3059-2019-3-2"
url: "https://elibrary.ru/item.asp?id=39152170"
output:
  pdf_document:
    latex_engine: xelatex
  html_document:
    df_print: paged
keep_markdown: true        
keep_tex: true 
bibliography: bib_files/lit.bib
header-includes:
   - \XeTeXdefaultencoding utf8
   - \usepackage{xltxtra}
   - \usepackage{fontspec}
   - \setmainfont{Times New Roman}
   - \setsansfont{Arial}
   - \setmonofont{Courier New}
   - \newfontfamily{\cyrillicfont}{Times New Roman}
   - \newfontfamily{\cyrillicfonttt}{Courier New} 
   - \newfontfamily{\cyrillicfontsf}{Arial} 
   - \usepackage[english,russian]{babel}
---
### **Журнал**: Технические науки. Информатика, вычислительная техника  
**DOI**: [10.21685/2072-3059-2019-3-2](https://doi.org/10.21685/2072-3059-2019-2-2)

```{r, include=FALSE}
dir.create("bib_files")
download.file("https://raw.githubusercontent.com/TomTomen/R/RR/markdown/lit.bib", "bib_files/lit.bib")
#download.file("https://raw.githubusercontent.com/TomTomen/R/refs/heads/RR/markdown/%D0%A1%D0%BD%D0%B8%D0%BC%D0%BE%D0%BA.jpg", "bib_files/Снимок.jpg")
```
```{r setup, include=FALSE}
knitr::opts_chunk$set(echo = TRUE)
```
# Обоснование:
   
Рассматривается задача построения эффективного метода прогноза показателей равновесной цены и результаты его применения
цитата
Вычислительный эксперимент показал, что рост потенциальной прибы- Эли при увеличении точности прогноза на 1% колеблется от 1,7до 4,7% при- были для различных ТЭЦ и зависит от сезона года и технико-экономических особенностей работы станций [@W3].

Постановка задачи включает два этапа:

1) По выборке {$x_i$} построить алгоритм $a \in A$, где $A$ – множество базовых алгоритмов;  
2) Этап применения $a$: вводится неотрицательная функция потерь $L(a, x) \geq 0$, характеризующая ошибку алгоритма $a$, и функционал качества.
\begin{equation}
R^2 = 1 - \frac{\sum_{i=1}^{m} (y_i - \hat{y}_i)^2}{\sum_{i=1}^{m} (y_i - \bar{y})^2}
\end{equation}

```{r, echo=FALSE, results='asis'}
# Проверяем тип выходного документа
doc_format <- knitr::opts_knit$get("rmarkdown.pandoc.to")

if (doc_format == "html") {
  # Для HTML выводим текст с анимацией радуги
  cat('<style>
@keyframes rainbow {
  0% { color: red; }
  14% { color: orange; }
  28% { color: yellow; }
  42% { color: green; }
  57% { color: blue; }
  71% { color: indigo; }
  85% { color: violet; }
  100% { color: red; }
}

.rainbow-text {
  font-size: 24px; 
  animation: rainbow 2s linear infinite;
  display: inline-block; /* Чтобы текст выравнивался по правому краю */
  float: right; /* Выровнять по правому краю */
}
</style>
<div style="text-align: right;">
<a class="rainbow-text" href="https://github.com/TomTomen/R">Мой Git-hub</a>
</div>')
} else {
  # Для других форматов просто выводим текст без анимации
 cat('\\textcolor{red}{Мой} \\textcolor{orange}{Git-} \\textcolor{black}{hub} \\textcolor{blue}{(https://github.com/TomTomen/R)}')

}